【裁判字號】    98,簡抗,3
【裁判日期】    981130
【裁判案由】    電子遊戲場業管理條例等
【裁判全文】
臺灣板橋地方法院刑事裁定               98年度簡抗字第3號
抗  告  人
（即被告）   甲○○
上列抗告人即被告因電子遊戲場業管理條例等案件，不服本院中
華民國98年11月11日第1 審刑事裁定（98年度簡字第6869號），
提起抗告，管轄第2 審之本院合議庭裁定如下：
    主  文
抗告駁回。
    理  由
一、抗告意旨略以：抗告人（即被告）遭扣押之證物並無IC板，
    但在第一審法院所為簡易判決與該管檢察官之簡易判決處刑
    書內均列有IC板為證物，是否因上列證物影響第一審法院判
    決，爰依刑事訴訟法第2 條、第40條、第61條後段、第68條
    、第362 條後段等規定，提起抗告云云。
二、按提起上訴，應自判決送達後10日內為之，刑事訴訟法第34
    9 條定有明文。查本件抗告人即被告甲○○因電子遊戲場業
    管理條例等案件，經本院於民國（下同）98年9 月2 日以98
    年度簡字第6869號簡易判決處拘役50日，如易科罰金，以新
    臺幣1 千元折算1 日，且上開判決正本已於98年9 月14日寄
    存至抗告人當時之住所即實際居住地「基隆市○○區○○路
    31巷20號」之警察機關，並於98年9 月24日生送達效力，此
    有本院送達證書、法務部戶役政連結作業系統表各1 份在卷
    可按（見原審卷第10頁、第12頁），是抗告人犯電子遊戲場
    業管理條例等案件之上訴期間（加計在途期間2 日）應於98
    年10月6 日（星期二，為工作日）屆滿。則抗告人遲至98年
    11月6 日始向原審遞狀提起上訴，顯已逾上訴期間，是原審
    據此裁定駁回抗告人之上訴，於法並無違誤。另查，本件抗
    告人指陳不服者，為本院98年11月11日第一審刑事裁定，再
    觀諸前揭裁定，係就抗告人因不服本院98年9 月2 日98年度
    簡字第6869號第一審簡易判決提起上訴之事項，認定其上訴
    不合法律上程式而予駁回；惟抗告人旨開請求，則係對於所
    受前述第一審簡易判決事實認定與證據取捨說明提出執爭，
    核與本件抗告所稱不服之「法院裁定」即本院98年11月11日
    第一審刑事裁定無涉，並非本院管轄之第二審合議庭應予審
    究範圍。至抗告意旨所陳情詞，是否屬刑事訴訟法上再審規
    定或其他法律適用，宜由抗告人另依法提出各該作為，而非
    本件抗告得予審酌之事項。以上，均併此敘明。
三、綜上所論，本件抗告為無理由，應予駁回。
據上論斷，應依刑事訴訟法第455 條之1 第4 項、第5 項、第41
2 條，裁定如主文。
中    華    民    國    98    年    11    月    30    日
                  刑事第5 庭審判長法  官  鄭水銓
                                  法  官  謝梨敏
                                  法  官  黎錦福
上列正本證明與原本無異。
本件裁定不得再抗告。
                                  書記官  蔡麗春
中    華    民    國    98    年    11    月    30    日


司法院資訊處製作；財團法人民間司法改革基金會備份。
